# 关于联营企业增资稀释少数股东权益达到非同一控股的公允价值再计算

提问人：dengyh0413 时间：2021-11-17 09:02:10
关于联营企业增资稀释少数股东权益达到非同一控股的公允价值再计算
公司旗下一合营企业，公司持股51%，另一股东方持股49%，因表决权为1:1，按合营企业进行核算；现对该企业进行增资，增资前于 6 月 30 日进行资产评估，原资产账面价值 8000 万元，净资产 2500 万元，资产评估价 9000 万元，净资产评估价值2812.5万元；现按评估价值进行增资，增资价值 250 万元，增资后持股比例变更为55%:45%;参照中审发布的问题3-2-73企业通过多次交易分步实现非同一控制下企业合并时购买公允价值确认问题；进行确认的商誉，下面是否合理；
以下为计算过程：
账面价值评估价值资产8,000.0011,223.33净资产1,715.842,407.18增资前持股\2,407.18公司\1,227.6651%少数股东\1,179.5249%增资213.97增资后持股\2,621.15公司\1,441.6355%少数股东\1,179.5245%初始长投账面价值1,130.59初始长投公允价值2,942.11213.97/4% _55%_ 确认投资收益_1,811.52_ 本期投资成本的增减 _213.97_ 增资后长投公允价值 _3,156.08_ 可辨认净资产公允价值享有份额 _1,441.632621.15_ 55%商誉1,714.45

回答人：chenyiwei
由于是按评估值增资，因此：
增资前本企业所享有权益的公允价值= 1,227.66
增资后本企业所享有权益的公允价值= 1,227.66 +213.97= 1,441.63，即增资后投资成本
原持有股权按公允价值重新计量的投资收益=1,227.66-原权益法下长期股权投资账面价值（假设不考虑其他综合收益等特殊因素）
商誉=1,441.63-增资后可辨认净资产公允价值*55%。